vi: Sức khỏe và sắc đẹp > Chăm sóc sức khỏe > Sản phẩm hỗ trợ khả năng di chuyển và tiếp cận > Phụ kiện dụng cụ hỗ trợ đi lại: Bánh xe khung tập đi; Túi, giỏ & túi nhỏ cho dụng cụ tập đi; Đầu/đế cao su thay thế cho dụng cụ tập đi
ru: Красота и здоровье > Медицинские товары > Обеспечения мобильности людей > Аксессуары для вспомогательных приспособлений для ходьбы: Колеса для ходунков; Сумки, корзины и карманы для ходунков; Сменные наконечники для средств передвижения
hr-HR: Zdravlje i ljepota > Briga za zdravlje > Mobilnost i pristupačnost > Pribor za pomagala za hodanje: Kotači za hodalice; Vreće i torbe za pomagala za hodanje; Zamjenski nastavci za pomagala za hodanje
bg-BG: Здраве и красота > Грижа за здравето > Мобилност и помощни средства > Аксесоари за помощни средства за ходене: Колела за проходилка; Чанти, кошници и торбички за помощно средство за ходене; Резервни накрайници за помощно средство за ходене
zh-CN: 保健/美容/卫生/护理 > 医疗保健 > 无障碍与移动辅助用品 > 助行器配件: 助行器轮子; 助行器收纳包/篮/袋; 助行器替换脚垫
lt-LT: Sveikata ir grožis > Sveikatos priežiūra > Mobilumas ir pritaikymas neįgaliesiems > Pagalbinių vaikščiojimo priemonių priedai: Vaikštynės ratukai; Vaikščiojimo priemonių krepšiai ir maišeliai; Vaikščiojimo priemonių keičiami antgaliai
sk-SK: Zdravie a krása > Starostlivosť o zdravie > Mobilita a dostupnosť > Príslušenstvo k pomôckam pri chôdzi: Kolieska pre chodítka; Tašky, košíky a vrecká pre chodítka; Náhradné koncovky pre chodítka
zh-TW: 保健與美容 > 健康照護 > 無障礙行動力 > 行走輔助器配件: 助行器輪子; 助行器袋、籃及腰包; 助行器替換頭
nb: Skjønnhet og helse > Helsestell > Mobilitet og tilgjengelighet > Tilbehør til ganghjelpemidler: Gåstolhjul; Gåhjelpemiddelvesker, kurver og lommer; Utskiftbare doppsko
pl: Zdrowie i uroda > Opieka zdrowotna > Artykuły dla osób mających trudności z poruszaniem się > Akcesoria do pomocy ułatwiających chodzenie: Kółka do balkoników; Torby, koszyki i saszetki do pomocy chodzenia; Końcówki wymienne do sprzętów do chodzenia
pt-PT: Saúde e beleza > Cuidados de saúde > Mobilidade e acessibilidade > Acessórios de auxílio à marcha: Rodas para andarilhos; Sacos, cestos e bolsas para auxiliares de marcha; Ponteiras de substituição para auxiliares de marcha
sv: Skönhet och hälsa > Hälsovård > Rörlighet och tillgänglighet > Tillbehör för gånghjälpmedel: Rullatorhjul; Väskor, korgar och fickor för gånghjälpmedel; Ersättningsdoppskor för gånghjälpmedel
ro-RO: Sănătate și frumusețe > Îngrijirea sănătății > Mobilitate și accesibilitate > Accesorii pentru dispozitive ajutătoare de mers: Roți pentru cadre de mers; Genți, coșuri și buzunare pentru dispozitive de mers; Capace de schimb pentru dispozitive de mers
ko: 건강/미용 > 건강 관리 > 이동/사용 편의 > 보행 보조기 부대용품: 보행기 바퀴; 보행 보조 가방, 바구니 및 파우치; 보행 보조 교체 팁
es: Salud y belleza > Cuidado de la salud > Movilidad y accesibilidad > Accesorios para utensilios para andar: Ruedas de andador; Bolsas, cestas y fundas para ayudas para caminar; Puntas de repuesto para ayudas para caminar
hu: Egészség és szépség > Egészségügyi ellátás > Mobilitás és hozzáférhetőség > Járást segítő kiegészítők: Járókerekek; Járókerettáskák; Járókeretvéglábak
it: Salute e bellezza > Salute > Mobilità e accessibilità > Accessori di ausilio alla deambulazione: Ruote del deambulatore; Borse, cestini e borsette per ausili per la deambulazione; Punte di ricambio per ausili per la deambulazione
fr: Santé et beauté > Santé > Mobilité et accessibilité > Accessoires pour l’aide à la marche: Roues pour déambulateur; Sacs, paniers et pochettes pour aides à la marche; Embouts de rechange pour aides à la marche
nl: Gezondheid en persoonlijke verzorging > Gezondheidszorg > Mobiliteit en toegankelijkheid > Accessoires voor loophulpen: Rollator wielen; Loophulp tassen, manden en tasjes; Loophulp vervangdoppen
el: Υγεία & ομορφιά > Φροντίδα υγείας > Κινητικότητα & προσβασιμότητα > Αξεσουάρ βοηθημάτων για το περπάτημα: Ρόδες περιπατητήρα; Τσάντες και καλάθια περιπατητήρα; Ανταλλακτικές μύτες περιπατητήρα
ja: 美容・健康 > ヘルスケア > 移動補助具・生活補助具 > 歩行補助具関連用品: 歩行器用車輪; 歩行補助具用バッグ・かご・ポーチ; 歩行補助具用替えチップ
tr: Sağlık ve Güzellik > Sağlık Bakım > Mobilite ve Kolay Erişim > Yürüme Yardımcısı Aksesuarları: Yürüteç Tekerlekleri; Yürüyüş Yardımcısı Çantaları, Sepetleri ve Kılıfları; Yürüyüş Yardımcısı Yedek Uçları
th: สุขภาพและความงาม > การดูแลสุขภาพ > การเคลื่อนไหวและการเข้าถึง > อุปกรณ์ช่วยเดิน: ล้อวอล์กเกอร์; กระเป๋า ตะกร้า และถุงใส่อุปกรณ์ช่วยเดิน; ยางรองปลายไม้เท้าและอุปกรณ์ช่วยเดิน
fi: Terveys ja kauneus > Terveydenhoito > Liikkuminen ja esteettömyys > Kävelyn apuvälineiden lisätarvikkeet: Rollaattorin pyörä; Kävelytukitarvikkeen laukku, kori ja pussi; Kävelytuen vaihtokulutuskärki
de: Gesundheit & Schönheit > Gesundheitspflege > Senioren- & Behindertenbedarf > Gehhilfenzubehör: Gehhilfe-Räder; Gehhilfe-Taschen, Körbe & Beutel; Gehhilfe-Ersatzspitzen
sl-SI: Zdravje in lepota > Zdravje > Mobilnost in dostopnost > Dodatki za pomoč pri hoji: Kolesa za hodulje; Torbe, košare in torbice za pomagala pri hoji; Nadomestne konice za pomagala pri hoji
da: Sundhed og skønhed > Sundhedspleje > Bevægelighed og mobilitet > Tilbehør til ganghjælpemidler: Rollatorhjul; Ganghjælpemidler – tasker, kurve og poser; Ganghjælpemidler – ekstra spidser
en: Health & Beauty > Health Care > Mobility & Accessibility > Walking Aid Accessories: Walker Wheels; Walking Aid Bags, Baskets & Pouches; Walking Aid Replacement Tips
cs: Zdraví a krása > Zdravotní péče > Omezená pohyblivost a bezbariérový přístup > Pomůcky k chůzi – příslušenství: Kolečka na chodítka; Tašky, košíky a pouzdra na chodítka; Náhradní koncovky pro chodítka
pt-BR: Saúde e beleza > Cuidados com a saúde > Mobilidade e acessibilidade > Acessórios de auxílio para locomoção: Rodas para andador; Bolsas, cestas e pochetes para auxílios de marcha; Ponteiras de reposição para auxílios de marcha